【裁判字號】    97,裁,5267
【裁判日期】    971211
【裁判案由】    綜合所得稅
【裁判全文】
最  高  行  政  法  院  裁  定
                                      97年度裁字第5267號
上  訴  人  甲○○
被 上訴 人  財政部臺北市國稅局
代  表  人  凌忠嫄
上列當事人間綜合所得稅事件，上訴人對於中華民國97年8月6日
臺北高等行政法院96年度再字第96號判決，提起上訴，本院裁定
如下：
    主  文
上訴駁回。
上訴審訴訟費用由上訴人負擔。
    理  由
一、按對於高等行政法院判決之上訴，非以其違背法令為理由，
    不得為之，行政訴訟法第242條定有明文。依同法第243條第
    1項規定，判決不適用法規或適用不當者，為違背法令；而
    判決有同條第2項所列各款情形之一者，為當然違背法令。
    是當事人對於高等行政法院判決上訴，如依行政訴訟法第24
    3條第1項規定，以高等行政法院判決有不適用法規或適用不
    當為理由時，其上訴狀或理由書應有具體之指摘，並揭示該
    法規之條項或其內容；若係成文法以外之法則，應揭示該法
    則之旨趣；倘為司法院解釋或本院之判例，則應揭示該判解
    之字號或其內容。如以行政訴訟法第243條第2項所列各款情
    形為理由時，其上訴狀或理由書，應揭示合於該條項各款之
    事實。上訴狀或理由書如未依此項方法表明，或其所表明者
    與上開法條規定不合時，即難認為已對高等行政法院判決之
    違背法令有具體之指摘，其上訴自難認為合法。
二、本件上訴人對於高等行政法院判決上訴，係略以：大東影藝
    股份有限公司（下稱大東影藝公司）給付之勞務報酬對象係
    飛洋傳播娛樂開發有限公司（下稱飛洋傳播公司），而非張
    彥亭兄弟2人，參照所得稅法施行細則第83條第2項後段規定
    ，屬免予扣繳而應以開立銷貨發票規定之情形，本件既屬大
    東影藝公司與飛洋傳播公司間承攬契約並由大東影藝公司開
    立銷貨發票予飛洋傳播公司，並無所謂大東影藝公司應向張
    彥明兄弟為扣繳之餘地，被上訴人顯適用法規錯誤，原審未
    予斟酌，將本件爭點圍繞在所得稅法第114條第1款規定之「
    限期」範圍內，亦有違背法令，退萬步言，本件縱屬張彥明
    兄弟之個人執行業務所得有應扣繳之問題，僅生處5%罰鍰，
    尚無所得稅法第114條第1款處3倍罰鍰之適用，原判決有適
    用法規之不當等語，為其理由。
三、本件上訴人對於高等行政法院判決上訴，雖以該判決有判決
    不適用法規或適用不當之違背法令為由，惟核其上訴理由狀
    所載內容，係就原審取捨證據、認定事實之職權行使，指摘
    其為不當，而非具體表明合於不適用法規、適用法規不當、
    或行政訴訟法第243條第2項所列各款之情形，且與原判決係
    以原確定判決並無就足以影響於判決之重要證物漏未斟酌情
    形而駁回其再審之訴者無涉，難認對該判決之如何違背法令
    已有具體之指摘。依首揭說明，應認其上訴為不合法。
四、據上論結，本件上訴為不合法。依行政訴訟法第249條第1項
    前段、第104條、民事訴訟法第95條、第78條，裁定如主文
    。
中    華    民    國    97    年    12    月    11    日
                    最高行政法院第六庭
                        審判長法官  吳  明  鴻
                              法官  帥  嘉  寶
                              法官  林  茂  權
                              法官  侯  東  昇
                              法官  黃  秋  鴻
以  上  正  本  證  明  與  原  本  無  異
中    華    民    國    97    年    12    月    11    日
                              書記官  王  福  瀛


司法院資訊處製作；財團法人民間司法改革基金會備份。
